# 请教陈版主关于使用基金公司非金业务融资的问题的会计处理

提问人：searo 时间：2017-10-11 17:04:20
a公司与b公司是关联公司，b公司持有a公司的债权，a公司拟从基金公司通过非金业务融资，即基金公司折价收购b公司对a公司的全部债权， 1 年后a公司归还基金公司全部债权金额。协议签订后，基金公司将款打给b公司，再由b公司借给a公司，完成整个融资过程。问题是：基金公司折价收购债权，b公司折价损失部分如何进行账务处理？个人认为：整个事件实质就是a公司的融资行为，折价收购部分即为基金公司变相提前收取的资金占用费，理应由a公司作为融资成本负担。不知想法是否正确？请指教！谢谢！

回答人：chenyiwei
如果你说的各步骤是互为前提的一揽子交易，则你的理解基本合理，即该折价实际上是融资利息，可在融资期间内摊销计入各期利息支出。因为融资期限为 1 年，所以可以接受按直线法摊销。